Susy **Echeverria-Londono, PhD**

COORDONNÉES

@ susyelo@gmail.com

- +33 6 36 01 15 45
- susyelo.github.io

⊠ Région parisienne, France

RÉSUMÉ PROFESSIONNEL

Chercheur pluridisciplinaire avec plus de 10 ans d'expérience à l'intersection de la biodiversité, de la santé publique et des sciences de l'environnement. Expert dans la synthèse et la communication de résultats scientifiques complexes à destination des chercheurs, décideurs politiques et grand public. Compétent dans la gestion et l'organisation d'événements internationaux. Solides compétences en synthèse scientifique, visualisation de données et coordination collaborative à travers l'Europe, les Amériques et des consortiums internationaux (par ex. OMS, GAVI, NSF,

COMPÉTENCES

- Direction de projets de recherche internationaux et publications scientifiques (par ex. VIMC, financés par NSF)
- Expérience dans la présentation et la rédaction de rapports pour des publics variés, incluant scientifiques, décideurs et grand public.
- Solide expérience de travail avec des équipes internationales.
- Expérience dans la coopération bilatérale et internationale (Amérique latine et Royaume-Uni).
- Grande capacité à synthétiser des données complexes en informations accessibles.
- Proactif et bien organisé, avec une forte capacité à prioriser et un bon esprit d'équipe.
- Multilingue (espagnol natif, anglais professionnel, français/italien intermédiaire).
- Outils: R, Python, Git, Excel, LaTeX, Suite Office

CENTRES D'INTÉRÊT

En dehors du travail, je pratique la danse, je me promène régulièrement avec mon chien et ma famille, et je fais du bénévolat dans des refuges pour chiens.

EXPÉRIENCE PROFESSIONNELLE

CONSULTANT EN RECHERCHE (FREELANCE) Global / Télétravail

2022– aujourd'hui

- Soutien aux institutions de politique publique dans l'évaluation du potentiel d'harmonisation et d'intégration des estimations d'impact vaccinal à travers plusieurs plateformes.
- Communication des résultats à travers des rapports destinés à des parties prenantes mondiales (VIMC, GAVI et BMGF).

CONSULTANT ET ASSOCIÉ DE RECHERCHE Imperial College London, Royaume-Uni

2019-2022

- Collaboration avec une équipe multidisciplinaire de chercheurs, d'experts techniques, d'organisations axées sur les politiques et de chefs de projet pour produire des rapports de recherche et d'orientation politique.
- Production de livrables robustes et pertinents pour les politiques de santé mondiale; rédaction régulière de rapports techniques pour soutenir la prise de décision fondée sur des données probantes.
- Rédaction de notes de synthèse et de rapports pour appuyer les décisions stratégiques en matière de vaccination à l'échelle mondiale.
- Collaboration avec des chercheurs colombiens pour comprendre la propagation et l'évolution initiale du SARS-CoV-2 en Colombie.

CHERCHEUR POSTDOCTORAL (NSF) Kenyon College, Ohio, États-Unis

2017-2019

- Direction de recherches sur la biodiversité végétale à travers différents biomes en Amérique, intégrant des données phylogénétiques et écologiques.
- Co-développement et enseignement d'un module international "Écologie globale et biogéographie".
- Collaboration avec des chercheurs brésiliens sur l'évolution des biomes. Pls : Prof. Andrew Kerkhoff et Prof. Brian J. Enquist

CHARGÉ DE COURS ET DÉMONSTRATEUR **2013–2017**Muséum d'Histoire Naturelle / Imperial College London, Royaume-Uni

- Coordination de la collecte et de l'analyse de données sur le terrain entre chercheurs colombiens et institutions britanniques.
- Contribution à la diplomatie scientifique de haut niveau, présentation des résultats de recherche à des personnalités comme le président colombien, des ministres et le prince Charles.

FORMATION

DOCTORAT (PH.D.) en Sciences de la Vie Imperial College London, Royaume-Uni.

2013-2017

MASTER RECHERCHE (M.Res.) en Biodiversité, Informatique et Génomique avec distinction 2012-2013 Imperial College London, Royaume-Uni.

LICENCE EN BIOLOGIE (mention très bien)
Universidad Industrial de Santander, Colombie.

2004-2010

PROJETS ET RÉALISATIONS

- Gestion de la livraison hebdomadaire de rapports destinés à l'OMS, GAVI, et BMGF, en respectant des délais stricts.
- Participation et organisation de réunions internationales de travail; coordination de jeux de données multi-pays; appui à la mise en place d'accords de coopération.
- Coordination de la collecte de données et de la communication entre chercheurs colombiens et européens pour des projets de suivi de biodiversité (ex. : PREDICTS).
- Plus de 30 articles dans des revues à comité de lecture (Lancet, Nature, eLife, Vaccine):
- Lauréat du prix "Outstanding Paper by Young Investigator" (JSE, 2022).